臺灣雲林地方法院刑事判決
110年度智易字第8號
公  訴  人  臺灣雲林地方檢察署檢察官
被      告  王麗珊



上列被告因違反商標法案件，經檢察官提起公訴（110年度偵字
第4417號），於本院準備程序中，被告就被訴事實為有罪之陳述
，經本院裁定進行簡式審判程序，判決如下：
    主  文
王麗珊犯商標法第九十七條之意圖販賣而陳列侵害商標權之商品
罪，處拘役參拾日，如易科罰金，以新臺幣壹仟元折算壹日。緩
刑貳年，並應於本判決確定之日起陸月內接受法治教育壹場次。
緩刑期間付保護管束。
扣案如附表所示侵害商標權之物，均沒收之。
    事  實
一、王麗珊明知如附表所示商標審定號之商標圖樣係如附表所示
    商標權人依法向經濟部智慧財產局申請註冊登記獲准，指定
    使用於毛毯等指定商品之商標，現仍在商標權期間內，非經
    商標權人之同意或授權，不得於同一或類似商品使用相同或
    近似之商標，亦不得意圖販賣而陳列侵害商標權之商品。而
    如附表所示扣案物品欠缺正品應有之標示，顯係未經商標權
    人之同意或授權，與商標權人所生產或授權製造之同一商品
    ，使用相同註冊商標之侵害商標權商品，竟基於意圖販賣而
    陳列仿冒商標商品之犯意，自民國110年1月16日上午8時45
    分許前某時許起，在雲林縣○○鎮○○路00號前擺攤公開陳列之
    。嗣警於同日上午8時45分許，在上址攤位查獲，並扣得如
    附表所示之物品。
二、案經雲林縣警察局虎尾分局報告臺灣雲林地方檢察署檢察官
    偵查起訴。
    理  由
一、本案被告王麗珊所犯係死刑、無期徒刑、最輕本刑為3年以
    上有期徒刑或高等法院管轄第一審之案件以外之罪，被告於
    準備程序中就被訴事實為有罪之陳述，經告知簡式審判程序
    之旨，並聽取公訴人、被告之意見後，依刑事訴訟法第273
    條之1第1項之規定，本院裁定進行簡式審判程序審理。
二、認定犯罪事實所憑之證據及理由
　　上開犯罪事實，業據被告於審判中坦承不諱(本院卷第52頁
    、第55頁、第56頁)，並有智慧財產局商標檢索系統商標單
    筆詳細資料、萬國法律事務所侵害商標權真仿品比對報告侵
    權仿冒品鑑價報告各1份、扣案物及密錄器翻拍照片7張在卷
    可稽（偵卷第19頁、第21頁、第23頁正反面、第33頁至第37
    頁、本院卷第25頁），且有如附表所示侵害商標權之物品扣
    案可佐，足認被告之自白與事實相符。是本案事證明確，被
    告犯行堪予認定，應依法論科。
三、論罪科刑之理由　
  ㈠核被告所為，係犯商標法第97條後段之意圖販賣而陳列侵害
    商標權之商品罪。被告意圖販賣而持有侵害商標權商品之低
    度行為，為意圖販賣而陳列侵害商標權商品之高度行為所吸
    收，不另論罪。
  ㈡爰審酌商標具有辨識商品來源功用，權利人須經過相當時間
    並投入大量資金於商品行銷及品質改良，始使該商標具有代
    表一定品質效果，被告為圖私利，意圖販賣而購入扣案如附
    表所示之物，進而公開陳列之，對商標專用權人潛在市場利
    益造成侵害，並間接影響我國保護智慧財產權之國際聲譽及
    公平交易秩序，所為不該。另考量被告於審判中坦承犯行，
    本案遭查獲侵害商標權商品數量為3件，價值為新臺幣(下同
    )2,100元，尚未及販出即為警查獲，以及被害人日商三麗鷗
    股份有限公司表示不提告，希望逕依法處理等情節；暨衡及
    被告無刑事前案紀錄，有臺灣高等法院被告前案紀錄表1紙
    在卷可參(本院卷第65頁)，足認其素行尚可，再參以被告自
    陳高職畢業，在市場擺攤，平均月收入1、2萬元，配偶罹病
    3、4年後於去年病逝，被告尚須扶養3名子女等一切情狀(本
    院卷第57頁、第58頁)，量處主文所示之刑，並諭知易科罰
    金之折算標準。
　㈢被告未曾因故意犯罪受有期徒刑以上刑之宣告，有前開被告
    前案紀錄表1紙存卷可查，其因一時失慮觸犯刑罰，然終有
    坦承犯行，信其經此教訓後，應知所警惕，而無再犯之虞，
    又被害人表示予被告緩刑並無意見，有本院公務電話紀錄1
    紙在卷可參(本院卷第33頁)，本院衡酌上情，認所宣告之刑
    ，以暫不執行為適當，爰依刑法第74條第1項第1款之規定，
    諭知緩刑2年。另被告違反商標法之犯行足認法治觀念有待
    加強，為使被告深切反省，記取教訓，爰依刑法第74條第2
    項第8款規定，諭知被告應於本判決確定之日起6月內接受法
    治教育1場次，且依刑法第93條第1項第2款規定，諭知被告
    於緩刑期內付保護管束。若被告不履行負擔，且情節重大足
    認原宣告之緩刑難收其預期效果，而有執行刑罰之必要者，
    依刑法第75條之1第1項第4款之規定，得撤銷其緩刑之宣告
    ，併此敘明。
四、沒收
　　侵害商標權之物品，不問屬於犯罪行為人與否，沒收之，商
    標法第98條定有明文。扣案如附表所示之物，均係被告犯本
    案侵害商標權之物品，應依前開規定皆宣告沒收之。
據上論斷，應依刑事訴訟法第273條之1第1項、第299條第1項前
段，商標法第97條後段、第98條，刑法第11條、第41條第1項前
段、第74條第1項第1款、第2項第8款、第93條第1項第2款。
本案經檢察官許景睿提起公訴；檢察官黃立夫到庭執行職務。
中　　華　　民　　國　　110 　年　　9 　　月　　28　  日
                  刑事第二庭   法  官   黃麗竹 
以上正本證明與原本無異。 
如不服本判決，應於收受本判決後20日內向本院提出上訴書狀，
並應敘述具體理由。如未敘述上訴理由者，應於上訴期間屆滿後
20日內向本院補提理由書狀（均須按他造當事人之人數附繕本）
「切勿逕送上級法院」。
告訴人或被害人對於判決如有不服，具備理由請求檢察官上訴者
，其上訴期間之計算，係以檢察官收受判決正本日期為準。
                               書記官   黃巧吟
中　　華　　民　　國　　110 　年　　9 　　月　　28　　日

附錄本案論罪科刑法條全文：
商標法第97條
明知他人所為之前二條商品而販賣，或意圖販賣而持有、陳列、
輸出或輸入者，處1年以下有期徒刑、拘役或科或併科新臺幣5萬
元以下罰金；透過電子媒體或網路方式為之者，亦同。

附表：
編號 商標文字及圖樣 註冊/審定號 商標權人 扣案物品  1 HELLO KITTY臉圖 00000000 日商三麗鷗股份有限公司 仿冒HELLO KITTY商標毛毯3件